臺灣臺北地方法院刑事判決　　　　　　　94年度訴字第1723號
　　公　訴　人　臺灣臺北地方法院檢察署檢察官
　　被　　　告　乙○○
上開被告因偽造文書等案件，經檢察官提起公訴（九十四年度偵
字第二一九五六號），因被告於本院準備程序中就被訴事實為有
罪之陳述，經本院合議庭裁定改進行簡式審判程序，本院判決如
下：
    主  文
乙○○共同連續行使偽造私文書，足以生損害於他人，處有期徒
刑月，如易科罰金，以佰元折算壹日。
扣案如附表二所示之物品均沒收。
    事  實
一、乙○○於民國九十四年六月四日凌晨四時許，在位於臺北縣
    三重市○○○路與重新路交岔路口之市場口，因見甲○○酒
    醉倒地，竟意圖為自己不法之所有，徒手竊得甲○○所有之
    黑色皮夾一個、安泰銀行信用卡（卡號為00000000
    00000000號，下稱甲信用卡）、遠東銀行信用卡（
    卡號為0000000000000000號，下稱乙信用
    卡）、全民健保卡各一張及藍芽無線耳機一副，得手後，即
    與徐仲民（經檢察官另行偵辦）基於意圖為自己不法所有及
    行使偽造私文書之概括犯意聯絡，由乙○○與徐仲民分於如
    附表一所示之時間、地點連續盜刷甲信用卡及乙信用卡，在
    簽帳單上偽造「甲○○」之署押交付如附表一所示特約商店
    店員以行使，使該店員陷於錯誤而交付如附表一編號一至四
    號所示之物品，足以生損害於安泰銀行、遠東銀行、甲○○
    ，嗣於九十四年六月四日下午三時許，在臺北市○○○路與
    和平東路交岔路口，因乙○○形跡可疑而為警盤查，並當場
    扣得甲○○所有之黑色皮夾一個、全民健保卡、甲信用卡、
    藍芽無線耳機一副及盜刷所得重五點一二錢之金項鍊一條，
    始悉上情。
二、案經甲○○訴請臺北市政府警察局大安分局報請臺灣臺北地
    方法院檢察署檢察官偵查起訴。
    理  由
一、上開犯罪事實，業據被告乙○○於警詢、偵查及本院審理中
    坦白承認，核與證人甲○○、如附表一所示特約商店之店員
    周智宏、王美珠、徐致富、陳鴻源證述情節大致相符，並有
    簽帳單五張、翻拍照片九張、遠東銀行盜刷紀錄明細表、扣
    案物品照片、扣押物品目錄、贓物認領保管單在卷可資佐證
    ，被告自白與事實相符，本件事證業已明確，被告犯行堪以
    認定。
二、核被告所為，係犯刑法第三百二十條第一項之竊盜罪、刑法
    第三百三十九條第一項之詐欺取財罪、刑法第二百十六條、
    第二百十條之行使偽造私文書罪。按檢察官就犯罪事實一部
    起訴者，其效力及於全部，刑事訴訟法第二百六十七條定有
    明文，本件如附表一編號二所示持甲信用卡盜刷新臺幣（下
    同）四千四百二十元部分，業經蒞庭檢察官當庭補充，與本
    案起訴其餘部分有連續犯之裁判上一罪關係，且經本院當庭
    告知被告，本院自應併與審理。被告與徐仲民就盜刷信用卡
    詐取財物之上開犯行，有犯意聯絡及行為分擔，為共同正犯
    。被告於簽帳單上偽造署押及偽造私文書（即簽帳單）之低
    度行為，分為偽造私文書及行使偽造私文書之高度行為所吸
    收，均不另論罪。被告數次行使偽造私文書及詐欺取財之犯
    行，時間緊接，犯罪方法相同，觸犯構成要件相同之罪名，
    顯係基於概括犯意而為，為連續犯，應依刑法第五十六條之
    規定論以連續行使偽造私文書罪及連續詐欺取財罪，並加重
    其刑。至於被告所犯上開竊盜、連續行使偽造私文書及連續
    詐欺取財之罪，有方法目的之牽連關係，應依刑法第五十五
    條之規定從重論以連續行使偽造私文書罪。爰審酌被告於警
    詢、偵查及本院審理中均坦承犯行，犯後態度尚佳，犯罪手
    段、犯罪動機及犯罪對於證人甲○○、遠東銀行、安泰銀行
    所生之損害等情狀，量處如主文所示之刑，並諭知易科罰金
    之折算標準。至於如附表二編號一所示之「甲○○」署押，
    為偽造之署押，應依刑法第二百十九條之規定宣告沒收；如
    附表二編號二所示之物品，為被告所有因犯罪所得之物，應
    依刑法第三十八條第一項第三款之規定宣告沒收。
三、另被告雖曾因於九十四年七月十八日上午十時許在臺北市○
    ○○路三六巷口徒手竊取趙秋素所有之不銹鋼版一塊而經本
    院於九十四年十月十七日以九十四年度簡字第二三二○號判
    處拘役五十日，然被告於本院審理中業已陳明：伊為本案犯
    行，係因恰好經過甲○○醉倒處而下手行竊，且為本案犯行
    時並未想到之後要拿他人之鋼板等語明確（見本院審判筆錄
    ），顯見被告於九十四年七月十八日之另案竊行，係另行起
    意，與本案並無裁判上一罪之關係，併此敘明。
據上論斷，應依刑事訴訟法第二百七十三條之一第一項、第二百
九十九條第一項前段，刑法第二十八條、第五十六條、第二百十
六條、第二百十條、第三百二十條第一項、第三百三十九條第一
項、第五十五條、第二百十九條、第三十八條第一項第三款，罰
金罰鍰提高標準條例第一條前段、第二條，判決如主文。
本案經檢察官黃文明到庭執行職務
中　　華　　民　　國　　94　　年　　12　　月　　16　　日
                        臺灣臺北地方法院刑事第八庭
                            法  官  唐于智
上正本證明與原本無異。
如不服本判決，應於判決送達後十日內向本院提出上訴狀（應抄
附繕本）。告訴人或被害人如對於本判決不服者，應具備理由請
求檢察官上訴，其上訴期間之計算係以檢察官收受判決正本之日
期為準。
                            書記官  李玟郁
中　　華　　民　　國　　94　　年　　12　　月　　19　　日
附錄本案論罪科刑法條
刑法第216條
行使第二百十條至第二百十五條之文書者，依偽造、變造文書或
登載不實事項或使登載不實事項之規定處斷。
刑法第210條
偽造、變造私文書，足以生損害於公眾或他人者，處5 年以下有
期徒刑。
刑法第320條第1項
意圖為自己或第三人不法之所有，而竊取他人之動產者，為竊盜
罪，處5年以下有期徒刑、拘役或500元以下罰金。
刑法第339條第1項
意圖為自己或第三人不法之所有，以詐術使人將本人或第三人之
物交付者，處5 年以下有期徒刑、拘役或科或併科1 千元以下罰
金。
附表一（單位：新臺幣）
┌─┬──────────┬─┬───┬──────┬─────┐
│編│時間、地點、方式    │金│刷得物│觸犯罪名    │備註      │
│號│                    │額│品或所│            │          │
│  │                    │  │獲勞務│            │          │
├─┼──────────┼─┼───┼──────┼─────┤
│一│九十四年六月四日上午│二│早餐  │刑法第二百十│為本案起訴│
│  │八時四十三分，在位於│百│      │六條、第二百│部分      │
│  │臺北市○○路四二號之│元│      │十條行使偽造│          │
│  │蜂大咖啡有限公司，由│  │      │私文書罪、同│          │
│  │徐仲民持乙信用卡刷卡│  │      │法第三百三十│          │
│  │消費，並於簽帳單（一│  │      │九條第一項之│          │
│  │式二聯）上偽造「游汶│  │      │詐欺取財罪  │          │
│  │霖」之署押          │  │      │            │          │
├─┼──────────┼─┼───┼──────┼─────┤
│二│九十四年六月四日上午│各│三點一│刑法第二百十│持乙信用│
│  │九時十五分，在位於臺│刷│二錢之│六條、第二百│卡盜刷部分│
│  │北縣三重市○○路○段│四│金項鍊│十條行使偽造│為本案起訴│
│  │八三號金富美銀樓，由│千│      │私文書罪、同│部分      │
│  │徐仲民持甲、乙信用卡│四│      │法第三百三十│持甲信用│
│  │各刷卡消費一次，並於│百│      │九條第一項之│卡盜刷部分│
│  │簽帳單（均為一式一聯│二│      │詐欺取財罪  │未經檢察官│
│  │）上偽造「甲○○」之│百│      │            │起訴      │
│  │署押                │元│      │            │          │
├─┼──────────┼─┼───┼──────┼─────┤
│三│九十四年六月四日上午│四│持如附│刑法第二百十│為本案起訴│
│  │九時五十一分十六秒，│千│表一編│六條、第二百│部分      │
│  │在位於臺北縣三重市重│七│號二所│十條行使偽造│          │
│  │新路一二九號之博愛銀│百│示購得│私文書罪、同│          │
│  │樓，由徐仲民持甲信用│元│金項鍊│法第三百三十│          │
│  │卡刷卡消費，於簽帳單│  │之一點│九條第一項之│          │
│  │（一式二聯）上偽造「│  │七一錢│詐欺取財罪  │          │
│  │甲○○」之署押      │  │之鍊帶│            │          │
│  │                    │  │更換三│            │          │
│  │                    │  │點七一│            │          │
│  │                    │  │錢之鍊│            │          │
│  │                    │  │帶，並│            │          │
│  │                    │  │以甲信│            │          │
│  │                    │  │用卡刷│            │          │
│  │                    │  │卡支付│            │          │
│  │                    │  │差額  │            │          │
├─┼──────────┼─┼───┼──────┼─────┤
│四│九十四年六月四日上午│五│不詳商│刑法第二百十│為本案起訴│
│  │十時二十二分，在位於│百│品    │六條、第二百│部分      │
│  │臺北縣三重市○○街九│三│      │十條行使偽造│          │
│  │號一樓之太陽王百貨量│十│      │私文書罪、同│          │
│  │販店，由徐仲民持乙信│五│      │法第三百三十│          │
│  │用卡刷卡消費，於簽帳│元│      │九條第一項之│          │
│  │單（一式一聯）上偽造│  │      │詐欺取財罪  │          │
│  │「甲○○」之署押    │  │      │            │          │
└─┴──────────┴─┴───┴──────┴─────┘
附表二
┌──┬────┬───────────────────────┐
│編號│物品名稱│所在位置                                      │
│    │及數量  │                                              │
├──┼────┼───────────────────────┤
│一  │偽造之「│如附表一所示編號一消費之簽帳單一張，一式二聯│
│    │甲○○」│  （持卡人存根聯、商店存根聯），每聯一枚，商店│
│    │署押共七│  存根聯影本見臺灣臺北地方法院檢察署九十四年度│
│    │枚      │  偵字第一六八八三號卷第六頁。                │
│    │        │如附表一所示編號一消費之簽帳單二張，一式一聯│
│    │        │  ，一聯一枚，影本分見同上偵查卷第五三頁、第五│
│    │        │  四頁。                                      │
│    │        │如附表一所示編號三消費之簽帳單一張，一式二聯│
│    │        │  （持卡人存根聯、商店存根聯），每聯一枚，商店│
│    │        │  存根聯影本見同上偵查卷第五二頁。            │
│    │        │如附表一所示編號四消費之簽帳單一張，一式一聯│
│    │        │  ，一聯一枚，影本見同上偵查卷第四頁。        │
├──┼────┼───────────────────────┤
│二  │重五點一│扣押物品目錄表見同上偵查卷第四一頁。          │
│    │二錢之金│                                              │
│    │項鍊一條│                                              │
└──┴────┴───────────────────────┘
